【裁判字號】    92,上易,2089
【裁判日期】    920922
【裁判案由】    傷害
【裁判全文】
臺灣高等法院臺中分院刑事判決                  九十二年度上易字第二○八九號
    上  訴  人  臺灣彰化地方法院檢察署檢察官
    被      告  乙○○
    選任辯護人  楊振芳
右上訴人因被告傷害案件，不服臺灣彰化地方法院九十二年度易字第九四五號，中華
民國九十二年九月二十二日第一審判決（聲請簡易處刑案號：臺灣彰化地方法院檢察
署九十二年度偵字第三八五九號），提起上訴，本院判決如左：
    主      文
上訴駁回。
    理      由
一、本案經本院審理結果，認第一審判決被告乙○○（以下簡稱為被告）無罪，並無
    不當，應予維持，並引用第一審判決書記載之理由（如附件）。
二、本件公訴人之上訴意旨，略稱：告訴人丁○○確受有傷害之事實，有診斷書一紙
    附卷可證，其指訴遭受他人傷害，自非空穴來風，雖其在警訊先稱不知遭受何人
    毆打，但常人遇此突發狀況，一時之間無法回想案發經過，乃事所平常，尚不能
    因此遽認其後來之指訴不堪採信，被告既亦不否認事發當時確有在場，益證告訴
    人丁○○之指述確實有據，反係證人謝式忠證稱其未看見被告所駕駛之自小客車
    在其所經營之檳榔攤前面聚集等詞，顯與事實不符；況本案告訴人丁○○有無親
    眼看到被告所駕駛汽車之車牌號碼，可傳訊承辦警員及告訴人丁○○之父親洪旺
    和等人，與告訴人丁○○互相對質，即可予以查明，原審法院對此不查，即遽以
    認定告訴人丁○○所述不可採信，亦嫌速斷；另本案另一告訴人丙○○固稱係遭
    騎機車之人毆傷，但其在案發之初即遭人以棍棒擊中頭部而昏迷不省人事，自難
    期待其對整件事情有全部之認識，且其亦有可能僅看清楚一部分事實，自不能因
    此即認定其指訴與告訴人丁○○之指訴互不一致，告訴人丙○○與證人黃淑玲無
    法眼看四面八方，其等僅看見部分之行為人，而未看見被告或其車子，實不足為
    奇，不能因此即認定被告並未毆打告訴人丁○○，或認定被告所駕駛之汽車當時
    未在現場；本案告訴人丁○○與被告素不相識，若非確有其事，應不致構詞誣陷
    被告，其指訴有親眼看見被告所駕駛之汽車在案發現場，且有聽到被告向下手之
    人告知「快走」等與，應屬可信，被告之犯行應堪認定等情。
三、然查：
（一）本案告訴人丁○○是否受有傷害，與被告是否有對告訴人丁○○施加傷害行為
      ，此係不相干之二事，不能以告訴人丁○○確受有傷害之事實，即認其對被告
      所為之加害之指訴即屬真正。
（二）與本案告訴人丁○○於相同時間、地點同遭毆打之被害人丙○○，於警、偵訊
      中始終指述不知遭受何人毆打，嗣在原審法院訊問時，亦再指述：「（九十一
      年十月二十六日晚上九時三十分，在和美鎮道○路與平安路口）當時丁○○騎
      機車，我在後面，當時停紅燈，然後有人過來打他，但是時間太快，我沒有記
      清楚，當時是摩托車圍住我們，並沒有汽車」、「（當天乙○○是否有在現場
      ）我看不清楚，我沒有看到，當時我被打之後就昏倒了」、「（當時）好像很
      多人（圍住我們），我暈倒之後，有很多人踢我，摩托車從平安路以及道周路
      前來，當時我在平安路停紅綠燈，從道周路有一輛機車，手拿木棒，從平安路
      來有幾台摩托車，我不知道，我只知道有很多人」、「那些人我沒有見過，我
      不知道他們為何要打我，我們並沒有惹到他們」、「我並沒有看到是誰打我，
      我沒有要告乙○○，我不認識他」等語（原審二八至二九頁），依其指述，尚
      難資為本案被告確有犯罪之認定。另當時亦有在場之證人黃淑玲於九十一年十
      一月六日警訊時，僅證稱：「丁○○被毆打的時候，我有記到一部豐田牌墨綠
      色車號ＰＧ─八九五號，而第四個數字並未記清楚」等語（警卷十八頁），嗣
      在九十二年月二十六日偵查中，亦僅證稱：「是的，當時有二台車子，其中一
      台是ＰＧ─八九五，但我不知是何人下來打的，其中一台紅色喜美車子，但不
      知車牌」、「打完後乙○○叫他們快走，他們應該是一夥的，裡面的人我均不
      認識」云云（見偵查卷宗第九頁）。後經原審法院訊問，證人黃淑玲再證稱：
      「．．．．．．當時我們在停紅綠燈，我看到有二部車過來，其中我有看到一
      部綠色的車子，另一部我沒有看清楚，他們從汽車下來很多人，當時並沒有摩
      托車，後面並沒有人圍過來，只有從前面有二部車過來」、「（當時我們）後
      面有車子在等紅燈，但是有幾部不知道」、「（當天）我不確定（乙○○是否
      有在現場）」、「（當時）大約有八、九人（下車打我們），他們下車之後，
      就過來打我們，前後時間大約二、三分鐘，之後我就送丁○○去附近的道周醫
      院，當時丁○○尚有意識」、「我沒有聽到（這些人說什麼話）」各情（原審
      卷宗二九、三○頁）。依據證人黃淑玲在偵、審中之證詞，其亦未能指認被告
      確有涉案。
（三）雖告訴人丁○○於案發五日後之九十一年十月三十一日，於警訊指訴：「我不
      知道是誰毆打我，但是有人看到二輛自小客的車號，毆打我的大約有十幾個」
      、「我現在知道那二輛自小客車車號是ＱＳ─五二七○號、ＱＥ─五三三五號
      」、「我知道對方是持木質棒球棍毆打我的」、「（ＱＳ─五二七○號車主乙○○、ＱＥ─五三三五號車主楊月照）我不認識他們」等語（警卷九、十頁）
      ，此後並於九十一年十一月二十八日警訊時，指稱：「我可以指認的是乙○○
      駕駛紅色自小客車車號ＱＳ─五二七○號載人來毆打我，且又將毆打我的人載
      走，另外二台我只有看到一輛是綠色的轎車，而我的朋友黃淑玲看到綠色的轎
      車車號」、「我不認識他（指乙○○），只有當天才看到的」、「因為製作第
      一次筆錄的時候，剛好開完刀沒多久，一時無法想起是何人毆打我的。而最近
      才又想起當天的情形，才到派出所指認是乙○○駕駛紅色自小客車車號ＱＳ─
      五二七○載人來毆打我」、「（我與乙○○）都沒有（金錢糾紛與仇恨），且
      我不認識他」云云（警卷十一頁），進而在偵、審中指訴被告犯罪。惟告訴人
      丁○○之父親洪旺和於九十一年十一月六日警訊時，已經證述：「（問：你兒
      子丁○○之前所提供之車號ＱＳ─五二七○、ＱＥ─五三三五號是否為你告訴
      他的？）是的」、「該車號ＱＳ─五二七○、ＱＥ─五三三五號是我朋友告訴
      我的」、「（我朋友）目前沒有辦法出來製作筆錄指證」等語（警卷十七頁）
      ，繼於九十二年二月二十六日、四月十八日之偵訊時，再分別證述：「（ＱＥ
      ─五三三五號）是我朋友來告訴我的，是一個女人，不知何名，她說ＱＥ─五
      三三五車主有帶人來」（偵卷九頁）、「（ＱＥ─五三三五）是一個朋友提供
      的，但他不出面，我在去查他的資料」、「他只是聽別人說的，別人說已找不
      到人了，我不想傳證人了」各情（偵卷二四、二六頁）。依據告訴人丁○○之
      父親洪旺和之上開證詞，被告所駕駛車輛之車牌號碼即ＱＳ─五二七○號，顯
      係經過他人告知洪旺和，洪旺和再轉告丁○○，告訴人丁○○才得以在警局為
      此指述。再徵之告訴人丁○○於原審法院訊問時，一方面指稱：「．．．．．
      ．他（指被告）當時是坐在車上，我是在黃淑玲把我扶起來的時候，有看到乙○○」等語（亦即在其受傷倒地被黃淑玲扶起來之時候，其視力狀況尚可看清
      車內之被告），一方面又指述：「（黃淑玲把我扶起之後，紅色喜美轉向何處
      ）我沒有看到，．．．．．．因為當時我的眼睛幾乎已經看不見」云云（以上
      見原審卷宗第三○頁），二種陳述顯相矛盾觀之，告訴人丁○○嗣後指稱其於
      案發時、地，有親眼目睹被告駕車毆打其身體，後又將下手實施傷害行為之人
      載走，自難遽信為真實。另外，告訴人丁○○之父親洪旺和所指述之目擊證人
      ，其姓名、住址等人別資料既屬無從查證，此人在審判外向洪旺和所為之陳述
      僅屬傳聞證據，自亦不得據為對被告為論罪科刑之依據。又告訴人丁○○之父
      親洪旺和與警訊警員均非目擊證人，洪旺和又已就上開傳聞證據之由來為上開
      證述，告訴人丁○○此後亦未能提供任何目擊證人之人別資料，顯無再傳訊其
      等到庭作證之必要。
四、綜合上述，本案並無積極證據足以證明被告有公訴人所指訴之犯行。尚不能因為
    告訴人丁○○依據上開傳聞而得知被告所駕駛車輛之車牌號碼，即再以：本案告
    訴人丁○○與被告素不相識，即認若非確有其事，告訴人丁○○應不致構詞誣陷
    被告為詞，據以推認被告確有告訴人丁○○所指訴之犯行。另本案被告雖於九十
    一年十一月一日警訊時，及嗣後偵、審中，供稱：其有駕駛車牌號碼為ＱＳ─五
    二七○之自小客車載客一名，於九十一年十月二十六日二十一時三十分左右路經
    彰化縣和美鎮道○路、平安路口。但被告從未供述告訴人丁○○遭人毆打之時，
    有駕車留在案發現場目擊此事。上開「二十一時三十分」時間之供述，亦係被告
    嗣後憑記憶所為之供述，此與告訴人丁○○亦係嗣後依憑記憶回想案發時間在「
    二十一時三十分」之情形相同，顯難期待其等依憑記憶所為之陳述分秒無誤。公
    訴人之上訴意旨指訴：被告並未否認事發當時確有在場乙節，尚與事實不符。另
    公訴人之上訴意旨指摘：證人謝式忠證稱其未看見被告所駕駛之自小客車在其所
    經營之檳榔攤前面聚集等詞，顯與事實不符部分，依據卷證資料，此部分指摘亦
    無依據。本案既無積極證據足以證明被告有公訴人所指訴之犯行，原審判決以被
    告傷害告訴人丁○○之犯罪不能證明，因而為被告此部分無罪之判決，另就被害
    人丙○○之部分，因撤回告訴而為公訴不受理之判決，即無不合。公訴人仍以前
開情詞提起上訴，指摘原審判決被告無罪不當，其上訴為無理由，應予駁回。
五、據上論斷，應依刑事訴訟法第三百七十三條、第三百六十八條，判決如主文。
本案經檢察官甲○○到庭執行職務。
中      華      民      國      九十二     年    十二     月   三十一   日
                                臺灣高等法院臺中分院刑事第三庭
                                      審判長法  官  陳  朱  貴
                                            法  官  胡  忠  文
                                            法  官  廖  柏  基
右正本證明與原本無異。
不得上訴。
                                            書記官  詹  錫  朋
中      華      民      國      九十三     年     一      月     二     日
                                                                        Ｆ
臺灣彰化地方法院刑事判決                          九十二年度易字第九四五號
    公  訴  人  臺灣彰化地方法院檢察署檢察官
    被      告  乙○○  男  二十八歲（民國○○○年○月○日生）
                        住彰化縣和美鎮○○里○○路一三五巷十二弄十號
                        身分證統一編號：Ｚ000000000號
    選任辯護人  楊振芳律師
右列被告因傷害案件，經檢察官聲請簡易判決處刑（九十二年度偵字第三八五九號）
，本院彰化簡易庭認為不宜，移由本院改依通常程序審理判決如左：
    主      文
乙○○無罪。
其餘被訴傷害部分公訴不受理（被害人丙○○部分）。
    理      由
壹、無罪部分：
一、公訴意旨略以：被告乙○○於民國九十一年十月二十六日二十一時三十分許，與
    一不詳姓名之人，分別駕駛車號ＱＳ─五二七○號自小客車及不詳車號之自小客
    車搭載另多名不詳姓名之人，至彰化縣和美鎮道○路與平安路口時，見告訴人丁○○駕駛機車後搭載被害人丙○○（於本院審理中撤回告訴）在該處路口停等紅
    綠燈，被告與其他不詳姓名之人，竟基於共同傷害人身體之犯意聯絡，由被告負
    責在旁把風，另其他不詳姓名之人則分持木棒連續毆打告訴人丙○○及丁○○，
    致丙○○、丁○○分別受有頭部外傷合併硬腦膜下血腫、臉部擦傷、背部多處瘀
    痕、右眼外傷姓視神經病變等傷害，嗣經警據報前往處理始循線查獲。因認被告
    涉犯刑法第二百七十七條第一項之傷害罪嫌等語。
二、按犯罪事實應依證據認定之，無證據不得推定其犯罪事實；又不能證明被告犯罪
    者，應諭知無罪之判決，刑事訴訟法第一百五十四條、第三百零一條第一項前段
    分別定有明文。訊據被告乙○○固不否認前揭時、地駕駛汽車經過該處，然矢口
    否認涉有傷害犯行，辯稱：伊當天僅是搭載客人經過該處，未見到有人打架，亦
    未毆打傷害丙○○及丁○○等語。
三、公訴人認被告涉犯上開犯行，無非係以告訴人丁○○及被害人丙○○之指訴、在
    場之證人黃淑玲之證詞，被告所駕駛之上開汽車確係為紅色喜美車子等情，為其
    論罪之依據。惟查：
（一）另告訴人丁○○在警詢、偵查及本院審理中雖均堅指被告係以ＱＳ─五二七○
      號自小客車載人將之毆打成傷，再將下手毆傷伊之不詳姓名之人載走，惟觀告
      訴人丁○○先在九十一年十月三十一日警詢中陳述：「（問：你是否知道是誰
      毆傷你？總共幾人？）我不知道是誰毆打我，但是有人看到二輛自小客的車號
      ，毆打我的大約有十幾個。」、「我現在知道那二輛自小客車車號是ＱＳ─五
      二七○號、ＱＥ─五三三五號。」、「我知道對方是持木質棒球棍毆打我的。
      」、「（問：經本所查詢電腦資料該ＱＳ─五二七○號車主為乙○○、ＱＥ─
      五三三五號車主楊月照你是否認識他們？）我不認識他們。」；另九十一年十
      一月二十八日警詢中，告訴人丁○○指稱：「我可以指認的是乙○○駕駛紅色
      自小客車車號ＱＳ─五二七○號載人來毆打我，且又將毆打我的人載走，另外
      二台我只有看到一輛是綠色的轎車，而我的朋友黃淑玲看到綠色的轎車車號。
      」、「（問：你是否認識乙○○？）我不認識他，只有當天才看到的」、「因
      為製作第一次筆錄的時候，剛好開完刀沒多久，一時無法想起是何人毆打我的
      。而最近才又想起當天的情形，才到派出所指認是乙○○駕駛紅色自小客車車
      號ＱＳ─五二七○載人來毆打我。」、「（問：你與乙○○是否有金錢糾紛與
      仇恨？）都沒有，且我不認識他。」；九十一年十二月二十四日警詢中丁○○
      指稱：「（問：貴所提供的口卡片，我只能認出柯富斌是毆打我的，乙○○是
      開車載人來毆打我的人，乙○○之前已經指認了」、「柯富斌是於九十一年十
      月二十六日二十一時三十分在彰化縣和美鎮道○路與平安路口毆打我，而他持
      何物毆打我，我不知道。」、「（問：除柯富斌之外，你是否還有看到何人毆
      打你？）我沒有看到其他人毆打我」；另於九十二年一月九日警詢中指稱：「
      案發當時，我騎一部摩托車，後載我同學丙○○，停在和美鎮道○路與平安路
      口停紅綠燈，正在等紅綠燈時，突然有一部墨綠色車子從道周路往伸港方向，
      直接擋在我機車前面，車上下來三、四名男子（年約二十歲上下）分持棍棒，
      朝我的頭部猛打，並且都沒有說句話，就打到我倒地不起，這時（過了約半分
      鐘）在我停車後面亦來了一部紅色喜美自小客車，亦下來三。四名男子都是持
      棍棒朝我及我同學丙○○頭部猛打，丙○○當時被打暈厥過去，我則倒地不起
      ，那幾名歹徒還把我的機車牽起來，以手加油方式讓機車空車衝出路中讓路過
      汽車碰撞。」、「那部墨綠色自小客車車號是ＰＧ─八九五二ＴＯＹＯＴＡ豐
      田牌，另一部是ＱＳ─五二七○號三陽紅色喜美自小客車。」、「我敢確定的
      是乙○○是開ＱＳ─五二七○號三陽喜美自小客車載人來毆打我，但是乙○○
      沒有動手，另我認得柯富斌就是持棍棒毆打我頭部的歹徒，另外其他的歹徒我
      就認不出來了。」等語；九十二年二月二十六日偵查中告訴人丁○○指陳：「
      我當時騎機車載丙○○，在停紅綠燈時，丙○○就被打，黃淑玲當時騎另一部
      機車載他的妹妹，黃淑玲是我乾姊姊，柯富斌拿棍子打丙○○，當時我們停紅
      綠燈，有一台車子就停在我們前方，先是墨綠色的車子，人先下來，另外一部
      紅色車子就跟在墨綠色車子後，紅色車子是由乙○○開的，車牌是ＱＳ─五二
      七○，他把下來打人的人載走了，柯富斌是被乙○○載的，這二人我不認識及
      打我們的人亦不認識。」、「（問：為何知是乙○○？）我有看見紅色喜美車
      子亦有看見乙○○。」；九十二年四月十八日偵查中稱：「（問：你當時有看
      見何人？）乙○○，至於柯富斌我是有瞄到，但丙○○都沒看到」、九十二年
      四月二十四日偵查中稱：「（問：確實只看到二台車？）是的。我看到的一台
      是ＱＳ開頭的，另一台我沒看見。」等語，於本院審理中指訴：「被告駕駛紅
      色喜美轎車載人來打他，又把打他的人載走，被告並沒有下車，係坐在駕駛座
      ，被告所駕自小客車係從其後面來的，而綠色之自小客車係從另一個方向來的
      ，擋在其前面。當時被告載人過去時，並沒有說什麼，打完之後，就只有喊快
      走。我當時只記得車牌號碼，並不認識其他人」等語，綜觀告訴人丁○○歷次
      陳述，可明其最先係陳明不知誰毆打他，毆打他之人係持木質球棍，是別人看
      到毆打他之人係坐二輛自小客車共有十幾人，後來則指稱毆打他一方共有三台
      自小客車，其可以確認被告載人毆打他，又把人載走，柯富斌出手毆打他，持
      何物他不知道，沒有看到有其他人毆打他；再則陳稱一部墨綠色自小客車擋在
      其前面，下來三、四人分持棍棒，未發一語，朝其頭部猛打，打到其倒地不起
      ，過了約半分鐘，其後面來了一部三陽喜美自小客車，下來三、四人，亦分持
      棍棒朝他及丙○○頭部猛打；嗣則陳述伊騎機車載丙○○停在案發路口等紅綠
      燈時，丙○○就被打，柯富斌拿棍子打丙○○，先有一台墨綠色車停在伊前方
      ，另外一台紅色車子則跟在墨綠色車子後面，他有看見被告，柯富斌是瞄到的
      ，丙○○都沒有看到，後又改稱他只有看到一台ＱＳ開頭的，另一部則沒有看
      到，被告只有喊快走等語，揆諸上述，足見告訴人對於被告犯案情節前後陳述
      不一，自難遽以告訴人丁○○之指訴即認被告有本案之傷害犯行。
（二）告訴人丁○○在警詢其何以被攔路毆打之原因時，曾指陳：「我當天騎機車經
      和卿路道東書院對面檳榔攤時，有一群年青人在那裡聚集，且看到我們時，那
      群人就要衝出來，當時我也沒太注意，我們也是慢慢騎，結果到達和美鎮道○
      路與平安路口時，我們停紅綠燈，就有一群人衝出來毆打我，所以我就受傷‧
      ‧‧」等語，而九十一年十二月十七日警詢中，該檳榔攤老闆謝式忠證述：「
      （問：本所提供之口卡片柯進坤‧‧‧乙○○‧‧‧當天是否有在你開設之檳
      榔攤聚集？）沒有」、「（問：你九十一年十月二十六日二十一時三十分在你
      開設之檳榔攤是否看見車號ＱＳ─五二七○號、ＰＧ─八九五二號、ＱＺ─五
      三三五號自小客車等，在你開設之檳榔攤聚集？）我並沒有看見該三部自小客
      車聚集。」等語，是以被告是否有為告訴人丁○○所指之行為已有疑義。
（三）證人黃淑玲於九十二年月二十六日偵查中證稱：「是的，當時有二台車子，其
      中一台是ＰＧ─八九五，但我不知是何人下來打的，其中一台紅色喜美車子，
      但不知車牌。」、「打完後乙○○叫他們快走，他們應該是一夥的，裡面的人
      我均不認識。」等語，惟證人黃淑玲於警詢中證述：「丁○○被毆打的時候，
      我有記到一部豐田牌墨綠色車號ＰＧ─八九五號，而第四個數字並未記清楚。
      」，在九十二年四月二十四日偵查中證述：「（問：你當天看見確實只有二台
      車？）是的，且是看見車號，其中一台是ＰＧ開頭的。」等語，另黃淑玲於本
      院證述：「（問：當天所看到的情形如何？）當時我的機車載我妹妹，丁○○
      騎乘另一部機車搭載丙○○，當時我們在停紅綠燈，我看到有二部車過來，其
      中我有看到一部綠色的車子，另一部我沒有看清楚，他們從汽車下來很多人，
      當時並沒有摩托車，後面並沒有人圍過來，只有從前面有二部車過來。」、「
      （問：當時你們的後面是否有汽機車在等紅燈？）後面有車子在等紅燈，但是
      有幾部不知道。」、「（問：當天乙○○是否有在現場？）我不確定。」、「
      （問：當時有幾人下車打你們？）大約有八、九人，他們下車之後，就過來打
      我們，前後時間大約二、三分鐘，之後我就送丁○○去附近的道周醫院，當時
      丁○○尚有意識。」、「問：有無聽到打人的或是車主這些人說什麼話？）我
      沒有聽到。」等語（見本院九十二年八月二十八日審判筆錄），足見證人黃淑
      玲並未見到紅色喜美之自小客車出現在現場，亦未見被告自車上下來毆打告訴
      人丁○○、丙○○，或出言「快走」等語，是以證人黃淑玲在九十二年月二十
      六日偵查中所為「打完後乙○○叫他們快走，他們應該是一夥的」等語不利被
      告之上揭證詞，委無足採。
（四）被害人丙○○於警詢中指訴：「我不認識，有很多人打我，我不知道有幾人。
      」、「當天我與丁○○一起騎機車經過和美鎮道○路與平安路口時，就被人攔
      下來毆打，事後其他的事情，我就不知道。」、「我只有看到一個拿鐵棍，其
      他人用腳踢我。」，另在偵查中指稱：「打我的人我不認識，也沒說為何打我
      。」等語，另於本院審理中指稱：「（問：九十一年十月二十六日晚上九時三
      十分，在和美鎮道○路與平安路口時，發生何事？）當時丁○○騎機車，我在
      後面，當時停紅燈，然後有人過來打他，但是時間太快，我沒有記清楚，當時
      是摩托車圍住我們，並沒有汽車。」、「（問：當天乙○○是否有在現場？）
      我看不清楚。我沒有看到。當時我被打之後就昏倒了。」、「（問：當時有幾
      部摩托車圍住你們？）好像很多人，我暈倒之後，有很多人踢我。摩托車從平
      安路以及道周路前來，當時我在平安路停紅綠燈。從道周路有一輛機車，手拿
      木棒，從平安路來有幾台摩托車，我不知道，我只知道有很多人。」、「（問
    ：你和丁○○有無招惹到什麼人？）那些人我沒有見過，我不知道他們為何要
      打我。我們並沒有惹到他們。」、「我並沒有看到是誰打我，我沒有要告乙○○，我不認識他。我願意撤回告訴。」等語（見本院九十二年八月二十八日審
      判筆錄）。可見被害人丙○○指述之詞亦不足為被告不利之認定。
（五）況被告被指涉本案，並非被案發當時在場之人明確地指認，而係因其車號被不
      詳姓名之案外人提供與告訴人丁○○之父親洪旺和，而該提供被告車號之人非
      但不願出庭指證被告何以涉案，且亦無從查考，此揆諸洪旺和於警詢中陳述：
      「（問：你兒子丁○○之前所提供之車號ＱＳ─五二七○、ＱＥ─五三三五號
      是否為你告訴他的？）是的。」、「（問：該車號五二七○號你是如何知道？
      ）該車號ＱＳ─五二七○、ＱＥ─五三三五號是我朋友告訴我的」、「（問：
      你朋友是否願意出來指證？）目前沒有辦法出來製作筆錄指證。」，另於九十
      二年二月二十六日偵查中稱：「（問：ＱＥ─五三三五號是何人告知的？）是
      我朋友來告訴我的，是一個女人，不知何名，她說ＱＥ─五三三五車主有帶人
      來。」，於同年四月十八日偵查中稱：「（問：ＱＥ─五三三五何人提供的？
      ）是一個朋友提供的，但他不出面，我在去查他的資料」，同年四月十八日偵
      查中稱：「（問：有否去找證人？）他只是聽別人說的，別人說已找不到人了
      ，我不想傳證人了」等語，足見告訴人丁○○係因父親洪旺和告知，始得知被
      告所駕駛之自小客車車號，益證告訴人丁○○之指訴不可採。
    綜上所述，本件查無積極證據足資證明被告有何涉犯刑法第二百七十七條第一項
    之罪嫌，尚不能證明被告犯罪，自應為無罪之諭知。
貳、公訴不受理部分：
一、按告訴乃論之罪，告訴人於第一審辯論終結前得撤回其告訴，又告訴經撤回者，
    應諭知不受理之判決，刑事訴訟法第二百三十八條第一項、第三百零三條第三款
    定有明文。
二、公訴意旨略以：詳如上開公訴意旨所載。
三、本件告訴人丙○○告訴被告傷害一案，起訴書認係犯刑法第二百七十七條第一項
    之傷害罪嫌，依同法第二百八十七條前段之規定，須告訴乃論。茲據告訴人丙○○當庭陳明撤回其告訴，有該審判筆錄在卷可稽（見本院九十二年八月二十八日
    審判筆錄），揆諸首開說明，爰諭知不受理之判決。
據上論斷，應依刑事訴訟法第四百五十二條、第三百零一條第一項、第三百零三條第
三款，判決如主文。
本案經檢察官鮑慧忠到庭執行職務。
中      華      民      國    九十二    年      九      月    二十二    日
                                    臺灣彰化地方法院刑事第二庭
                                        法      官  李  水  源
右正本證明與原本無異。
如不服本判決，應於判決送達後十日內，向本院提出上訴狀( 須附繕本 )。
                                        法院書記官  廖  建  興
中      華      民      國    九十二    年      十      月      一      日


司法院資訊處製作；財團法人民間司法改革基金會備份。
